臺灣士林地方法院民事裁定
111年度消債清字第8號
債  務  人  陳海倫（原名王陳海倫）

代  理  人  游弘誠律師
上列債務人因聲請清算事件，本院裁定如下：
    主  文
債務人陳海倫（原名王陳海倫）自民國一百一十一年五月九日十
七時起開始清算程序。
命司法事務官進行本件清算程序。
    理  由
一、按債務人對於金融機構負債務者，在聲請清算前，應向最大
    債權金融機構請求協商債務清償方案，或向其住、居所地之
    法院或鄉、鎮、市、區調解委員會聲請債務清理之調解，消
    費者債務清理條例（下稱消債條例）第151條第1項定有明文
    。次按債務人不能清償債務或有不能清償之虞者，得依本條
    例所定清算程序，清理其債務；債務人於法院裁定開始更生
    程序或許可和解或宣告破產前，得向法院聲請清算，此觀消
    債條例第3條、第80條規定自明。又法院開始清算程序之裁
    定，應載明其年、月、日、時，並即時發生效力；法院開始
    清算程序後，得命司法事務官進行清算程序，復為消債條例
    第83條第1項、第16條第1項所明定。
二、聲請意旨略以：伊有不能清償債務情事，前已向本院聲請調
    解，惟調解不成立。伊又未經法院裁定開始更生程序或許可
    和解或宣告破產，爰聲請清算等語。
三、經查，債務人所主張之上開事實，有財團法人金融聯合徵信
    中心當事人綜合信用報告之債務清理條例前置協商專用債權
    人清冊（見臺灣新北地方法院110年度司消債調字第761號卷
    ，下稱新北院卷，第10至12頁背面）、全國財產稅總歸戶財
    產查詢清單（見新北院卷第13頁、本院110年度司消債調字
    第357號，下稱調解卷，第79頁、本院卷第34頁）、民國109
    年度綜合所得稅各類所得資料清單（見新北院卷第14頁、調
    解卷第78頁）、勞工保險被保險人投保資料表（見新北院卷
    第15至15頁背面、本院卷第56至57頁）、調解不成立證明書
    （見調解卷第116頁）、債務人機車行車執照（見本院卷第3
    6頁）、108年10月起迄今之存摺封面及內頁影本（見本院卷
    第38至54頁）、房屋租賃契約書（見本院卷第58至60頁）、
    債務人現戶全戶戶籍謄本（見本院卷第62頁）、天主教永和
    耕莘醫院乙種診斷證明書（見本院卷第64頁）、振興醫療財
    團法人振興醫院診斷證明書（見本院卷第66頁）、集保戶往
    來參加人明細資料表（見本院卷第76頁）、保管帳戶客戶餘
    額表（見本院卷第78頁）、客戶存券異動明細表（見本院卷
    第80頁）、投資人於各專戶無資料明細表（見本院卷第82頁
    ）、投資人於清算交割銀行未開戶明細表（見本院卷第84頁
    ）、中華民國人壽保險商業同業公會投保查詢資料（見本院
    卷第88至90頁）、臺灣士林地方檢察署檢察官不起訴處分書
    （見本院卷第94至95頁）在卷可稽，堪認屬實。債務人居住
    於新北市八里區，名下財產有機車1輛（見本院卷第32、36
    頁），債務人因罹患混和型結締組織炎及憂鬱症無法工作並
    無收入（見本院卷第33、64、66、74頁），每月必要支出由
    債務人子女負擔（見新北院卷第6頁、本院卷第33頁），依
    債務人之債務總金額已達新臺幣2,681,066元（見新北院卷
    第4頁）觀之，綜合評估債務人財產、信用及勞力等狀況，
    堪認債務人有不能清償債務之虞。此外，復查無消債條例第
    6條第3項、第8條或第82條第2項所定駁回清算聲請之事由，
    是債務人聲請清算，應屬有據，爰依首揭規定，裁定其應予
    開始清算程序，並命司法事務官進行本件清算程序。
四、爰裁定如主文。
中　　華　　民　　國　　111 　年　　5 　　月　　9 　　日
                  民事第三庭  法  官  陳世源
以上正本係照原本作成。
本件裁定不得抗告。
中　　華　　民　　國　　111 　年　　5 　　月　　9 　　日
                              書記官  吳婉萱